臺灣高等法院刑事裁定
110年度聲字第1577號
聲  請  人  臺灣高等檢察署檢察官
受  刑  人  鄭盛文



上列聲請人因受刑人數罪併罰有二裁判以上，聲請定其應執行之
刑（聲請案號：臺灣高等檢察署110年度執聲字第717號），本院
裁定如下：
    主  文
鄭盛文犯如附表所示各罪所處之刑，應執行有期徒刑參年捌月。
    理  由
一、聲請意旨略以：受刑人鄭盛文因違反毒品危害防制條例等數
    罪，先後經判決確定如附表，應依刑法第53條、第51條第5
    款、第50條第1項第1款、第2項，定其應執行之刑，爰依刑
    事訴訟法第477條第1項聲請裁定等語。
二、按裁判確定前犯數罪者，併合處罰之，而數罪併罰有二以上
    裁判者，應定其應執行之刑，其宣告多數有期徒刑者，於各
    刑中之最長期以上，各刑合併之刑期以下，定其刑期，但不
    得逾30年，刑法第50條、第51條第5款、第53條分別定有明
    文。次按刑事訴訟法第370條第2項、第3項，已針對第二審
    上訴案件之定應執行之刑，明定有不利益變更禁止原則之適
    用，於分屬不同案件之數罪併罰有應更定執行刑者，本於同
    為定刑裁定應為相同處理之原則，法院於裁定定應執行之刑
    時，自仍應有不利益變更禁止原則法理之考量，亦即另定之
    執行刑，其裁量所定之刑期，不得較重於前定之執行刑加計
    後裁判宣告之刑之總和，否則即與法律秩序理念及法律目的
    之內部界限有違（最高法院103年度第14次刑事庭決議及最
    高法院93年度台非字第192號判決意旨參照）。
三、經查：本件受刑人鄭盛文因違反毒品危害防制條例等數罪，
    先後經判決確定如附表所示之刑，且各該罪均係在附表編號
    1所示之罪判決確定前所犯，並以本院為其犯罪事實最後判
    決法院，有相關刑事判決書及本院被告前案紀錄表附卷可稽
    。又附表編號1、4至6、11所示之罪刑，為得易科罰金，附
    表編號2、3、7至10所示為不得易科罰金之罪刑，受刑人已
    依刑法第50條第2項規定請求檢察官為本件聲請，有定刑聲
    請切結書在卷可按，是檢察官依受刑人請求而聲請定其應執
    行刑，本院審核認其聲請為正當。再者，受刑人所犯附表編
    號1至9所示之罪，前經本院109年度聲字第779號裁定定應執
    行刑有期徒刑3年，嗣經最高法院109年度台抗字第709號裁
    定駁回確定，有本院前案紀錄表附卷可稽。另數罪併罰中之
    一罪，依刑法規定得易科罰金，若因與不得易科之他罪併合
    處罰結果而不得易科罰金時，原可易科部分所處之刑，自亦
    無庸為易科折算標準之記載（參照司法院大法官釋字第144
    號、第679號解釋意旨）。是本件受刑人所犯如附表編號1、
    4至6、11所示之罪刑，固得易科罰金，惟因與附表編號2、3
    、7至10所示為不得易科罰金之罪刑，併合處罰之結果，本
    院於定執行刑時，自毋庸為易科罰金之諭知。參照前揭說明
    ，本院就附表所示各罪再定應執行刑時，自應受上開判決所
    定應執行刑與其他判決宣告刑形成之內部界限所拘束，爰依
    前揭法條規定及實務見解，並參酌上開各罪宣告刑總和上限
    、各刑中最長期，審酌受刑人犯罪情節及行為次數，就其所
    犯前揭各罪為整體非難評價，定如主文所示之應執行刑。　
    　　
據上論斷，應依刑事訴訟法第477條第1項，刑法第53條、第51條
第5款、第50條第1項但書第1款、第50條第2項，裁定如主文。
中　　華　　民　　國　　110 　年　　4 　　月　　21　　日
                  刑事第七庭    審判長法　官  孫惠琳
                                      法　官  張育彰
                                      法　官  王惟琪
以上正本證明與原本無異。
如不服本裁定，應於收受送達後五日內向本院提出抗告狀。
                                      書記官  陳怡君    
中　　華　　民　　國　　110 　年　　4 　　月　　23　　日
附表：
編號  1 2 3 罪名  毒品危害防制條例 毒品危害防制條例 毒品危害防制條例 宣告刑  有期徒刑3月 (2次) 有期徒刑7月 (2次) 有期徒刑9月 犯罪日期  107年2月26日、107年3月15日 107年3月1日、107年3月17日 107年7月5日或107年7月6日 偵查(自訴) 機關年度案號  新北地檢107年度毒偵字第2147號 新北地檢107年度毒偵字第2147號 臺北地檢107年度毒偵字第3003號 最後 事實審 法院 新北地院 新北地院 臺北地院  案號 107年度審訴字第1463號 107年度審訴字第1463號 107年度審訴字第1069號  判決日期 107年9月10日 107年9月10日 108年3月25日 確定 判決  法院 新北地院 新北地院 臺北地院  案號 107年度審訴字第1463號 107年度審訴字第1463號 107年度審訴字第1069號  判決 確定日期 107年10月4日 107年10月4日 108年5月13日 是否得為易科罰金之案件  是 否 否 備註  新北地檢108年度執字第809號(判決應執行刑有期徒刑5月) 新北地檢108年度執字第810號(判決應執行刑有期徒刑1年) 臺北地檢 108執3941   編號1-9應執行有期徒刑3年 (最高法院109台抗709裁定)   
編號  4 5 6 罪名  毒品危害防制條例 毒品危害防制條例 毒品危害防制條例 宣告刑  有期徒刑3月 有期徒刑5月 有期徒刑4月 犯罪日期  107年7月5日或107年7月6日至107年7月8日 107年4月29日 107年7月4日 偵查(自訴) 機關年度案號  臺北地檢107年度毒偵字第3003號 臺北地檢107年度毒偵第1931號 臺北地檢107年度毒偵第1931號 最後 事實審 法院 臺北地院 本院 本院  案號 107年度審訴字第1069號 108年度上訴字第1987號 108年度上訴字第1987號  判決日期 108年3月25日 108年10月23日 108年10月23日 確定 判決  法院 臺北地院 最高法院 最高法院  案號 107年度審訴字第1069號 109年度台上字第378號 109年度台上字第378號  判決 確定日期 108年5月13日 109年1月16日 109年1月16日 是否得為易科罰金之案件  是 是 是 備註  臺北地檢 108執3942 臺北地檢108執8717 (編號5至6應執行有期徒刑7月)    編號1-9應執行有期徒刑3年 (最高法院109台抗709裁定)   
編號  7 8 9 罪名  毒品危害防制條例 毒品危害防制條例 毒品危害防制條例 宣告刑  有期徒刑8月 (2次) 有期徒刑7月 有期徒刑9月 犯罪日期  107年4月29日、107年7月4日 107年6月1日至107年6月2日 107年6月2日 偵查(自訴) 機關年度案號  臺北地檢107年度毒偵第1931號 臺北地檢107年度毒偵第1931號 臺北地檢107年度毒偵第1931號 最後 事實審 法院 本院 本院 本院  案號 108年度上訴字第1987號 108年度上訴字第1987號 108年度上訴字第1987號  判決日期 108年10月23日 108年10月23日 108年10月23日 確定 判決  法院 最高法院 最高法院 最高法院  案號 109年度台上字第378號 109年度台上字第378號 109年度台上字第378號  判決 確定日期 109年1月16日 109年1月16日 109年1月16日 是否得為易科罰金之案件  否 否 否 備註  台北地檢109執895(編號7至9應執行有期徒刑1年10月)     編號1-9應執行有期徒刑3年 (最高法院109台抗709裁定)   
編號  10 11 12 罪名  毒品危害防制條例 毒品危害防制條例  宣告刑  有期徒刑9月 有期徒刑3月  犯罪日期  106年12月1日 106年12月1日  偵查(自訴) 機關年度案號  桃園地檢108年度撤緩毒偵第264號 桃園地檢108年度撤緩毒偵第264號  最後 事實審 法院 本院 本院   案號 108年度上訴字第4210號 108年度上訴字第4210號   判決日期 109年2月27日 109年2月27日  確定 判決  法院 最高法院 本院   案號 108年度上訴字第4210號 108年度上訴字第4210號   判決 確定日期 109年3月31日 109年2月27日  是否得為易科罰金之案件  否 是  備註  桃園地檢 109執6463 桃園地檢 109執6464